臺灣臺北地方法院刑事判決　　　　　　　　　　　八十九年度交簡上字第一一五號
　　被　告　即
　　上　訴　人　乙○○
右上訴人因過失傷害案件，不服本院臺北簡易庭（八十九年度北交簡字第一三一四號
）於中華民國八十九年六月十五日所為第一審刑事簡易判決（聲請簡易判決處刑案號
：八十九年度調偵字第三○三號）提起上訴，本院管轄第二審合議庭判決如左：
        主      文
原判決撤銷。
乙○○因過失傷害人，處拘役肆拾日，如易科罰金以佰元折算壹日。
        事      實
一、乙○○於民國八十八年八月十九日下午一時四十分許，駕駛車牌號碼ＦＣ－五四
    一八號自用小客車，沿臺北市○○路○段七十一巷由北向南方向行駛，途經仁愛
    路四段七十一巷與敦化南路一段二五二巷口時，原應注意車輛行至無號誌之交岔
    路口，如同為直行車者，左方車應暫停讓右方車先行之規定，而依當時天候晴、
    日間自然光線、市區○○道路○路面乾燥、無缺陷、視距良好、無障礙物等情形
    觀之，並無任何足令乙○○有何不能注意之情事，其應注意且能注意，卻疏未注
    意其係左方車，未暫停讓右方車先行，而撞及由甲○所騎乘，沿敦化南路一段二
    五二巷由西向東行駛之車號ＧＤＯ－八一六號重型機車，致甲○人車倒地，因而
    受有右鎖骨骨折及左膝血膝之傷害。乙○○於肇事後，在偵查犯罪機關未發覺犯
    罪前，向到場處理事故員警自首其犯罪而接受裁判。
二、案經甲○訴由臺北市政府警察局大安分局報告臺灣臺北地方法院檢察署檢察官偵
    查聲請簡易判決處刑。
        理      由
一、右揭事實，業據被告乙○○供承不諱，核與告訴人甲○之指訴相符，並有道路交
    通事故調查報告表、交通事故談話紀錄表、交通事故補充資料表（偵查卷第十一
    頁至第十三頁）等件在卷可資佐證。告訴人甲○因本件交通事故受有右鎖骨骨折
    及左膝血膝乏傷害，亦有臺北市立仁愛醫院診斷證明書一紙在卷（偵查卷第十四
    頁）可稽。被告乙○○係領有駕駛執照之駕駛人，其就道路交通安全規則第一百
    零二條第一項第二款「車輛行至無號誌之交岔路口，：：如同為直行車者，左方
    車應暫停讓右方車先行」之規定自應知之甚稔。況查卷附道路交通事故調查報告
    表記載本件事故發生當時係天候晴、日間自然光線、市區○○道路○路面乾燥、
    無缺陷、視距良好、無障礙物等情形觀之，並無任何足令被告乙○○有何不能注
    意之情事，其應注意能注意卻疏未注意前揭有關道路交通安全之規定，貿然駕車
    前行，疏未注意其係左方車，未暫停讓右方車先行，而撞及由甲○所騎乘，沿敦
    化南路一段二五二巷由西向東行駛之車號ＧＤＯ－八一六號重型機車以致肇事。
    被告乙○○就本件交通事故之發生自有過失無疑，雖告訴人甲○行經無號誌交岔
    路口疏未減速慢行，就本件肇事與有過失，惟亦不能解免被告過失犯罪之刑事責
    任，且其過失與告訴人甲○所受前揭傷害間，確有相當因果關係。被告乙○○過
    失傷害犯行之事證明確，應依法論科。
二、核被告乙○○所為，係犯刑法第二百八十四條第一項前段過失傷害罪。原審以被
    告乙○○犯行明確而適用上開法條判處拘役五十五日，如易科罰金以三百元折算
    一日，固非無見，惟查被告乙○○於肇事後，在其犯行未為任何有偵查犯罪職權
    之公務員知悉前，不逃避接受裁判而向到達事故現場處理之員警自首，承認其為
    肇事人，有臺北市政府警察局交通警察大隊九十年四月十二日北市警交大四字第
    九○六二五九八五○○號函檢送之報案自首調查表一紙附本案卷可稽，是被告乙
    ○○既已向該管公務員申述犯罪事實而不逃避接受裁判，已合於刑法第六十二條
    前段所定對於未發覺之犯罪自首而接受裁判之要件，應減輕其刑。原審漏未審酌
    減輕其刑，即有未洽。本件上訴人上訴意旨指摘本件判決過重，非無理由，且原
    審判決既有前述不當，即無由維持，而應由本院予以撤銷改判。爰審酌被告乙○
    ○之品行、過失程度、造成告訴人甲○所受傷害、犯罪後坦承犯行等一切情狀，
    量處如主文第二項所示之刑。又被告犯罪後，刑法第四十一條第一項之規定，業
    於九十年一月十日修正，犯最重本刑為五年以下有期徒刑以下之罪，而受六個月
    以下有期徒刑或拘役之宣告，因身體、教育、職業、家庭之關係或其他正當事由
    ，執行顯有困難者得易科罰金，並自同年一月十二日生效，爰依刑法第二條第一
    項前段規定，適用修正後裁判時之規定並諭知易科罰金之折算標準。
據上論斷，應依刑事訴訟法第四百五十五條之一第一項、第三項，第三百六十九條第
一項前段、第二百九十九條第一項前段，刑法第二條第一項前段、第二百八十四條第
一項前段、第六十二條前段、第四十一條第一項前段，罰金罰鍰提高標準條例第一條
前段、第二條，判決如主文。
本案經檢察官黃東焄到庭執行職務
中      華      民      國      九十一    年      八      月     七     日
                          臺灣臺北地方法院交通法庭
                              審判長法  官 劉  壽  嵩
                                    法  官 劉  嶽  承
                                    法  官 曾  啟  謀
本判決不得上訴。
右正本證明與原本無異。
                                    書記官 謝  韻  華
中      華      民      國      九十一    年      八      月     七     日
附錄本案論罪科刑法條全文：
刑法第二百八十四條第一項
一因過失傷害人者，處六月以下有期徒刑，拘役或五百元以下罰金。致重傷者，處一
　年以下有期徒刑，拘役或五百元以下罰金。
二從事業務之人，因業務上之過失傷害人者，處一年以下有期徒刑、拘役或一千元以
　下罰金。致重傷者，處三年以下有期徒刑，拘役或二千元以下罰金。
